

Dirección: Urb. Primavera Calle Yachay Huasi #326

Ciudad:

Callao- Lima

Fecha de Nacimiento:

30/10/1987

Teléfono:

Bit:930902876

E-mail:

jkmogollon.cp@gmail.com

DNI:

44726083

Licencia de Conducir:

AII-B/ B44726083

Estado Civil:

Soltera

Reg. CIP:

181525

PERFIL

Desarrolladora Front-End, con una gran pasión por las animaciones y la creación de experiencia de usuario dinámicas. Enfocada en brindar soluciones efectivas y sostenibles. Desafío mis límites en cada proyecto y en desarrollar mis habilidades tech.

Altamente comprometida con el desarrollo de propuestas innovadoras basadas en el trabajo en equipo, mejora continua, calidad, seguridad y con valores; con iniciativa para resolver los problemas, con capacidad de adaptación a los diferentes entornos, transparente, proactiva y con facilidad de comunicación.

Alta iniciativa y predisposición para asumir nuevas responsabilidades, retos, tareas y objetivos.

CONOCIMIENTOS

Gestión de Proyectos bajo el enfoque del PMBOK.

EXPERIENCIA LABORAL

21Dic.2015-27 May.2016

Empresa: CORPORACION WORLD MART PERU SAC

Cargo: Supervisora de Campo

Funciones:

- Manejo de personal.
- Planeamiento y programación de actividades.
- Planeamiento y solicitud de recursos y materiales.
- Valorización de avance de costos.
- Participación en el Sistema de Gestión SSOMA.
- Participación en la charla de 5 minutos.
- Inspecciones y capacitaciones.

04 Agost.2014-30Set.2015

Empresa: INGENIEROS AMBIENTALES SAC

Cargo: Especialista Ambiental

Funciones:

- Monitoreos Ambientales de calidad, aire, agua, suelos, efluentes líquidos, emisiones gaseosas.
- Elaboración de Instrumentos de Gestión Ambiental, Informes de Monitoreo Ambiental, Informes de Cumplimiento Ambiental.

18Feb.2013-28 Feb.2014

Empresa: MC REDTEL S.A.C

Cargo: Asistente de Ingeniero de Proyectos

Funciones:

- Velar porque las tareas y equipos involucrados en la ejecución del proyecto se ajusten al trabajo.
- Establecer contacto con el cliente durante la etapa de cierre de los proyectos para asegurar la conformidad de lo entregado.
- Mantener durante todos los procesos de implementación de proyectos una actitud ética y profesional.

01 Jul.2012-01 Dic.2012

Empresa: SIGMA MYC SERVICES SRL
Cargo: Asistente en el Área de Proyectos

Funciones:

 Preparación de los expedientes técnicos en manejo de efluentes en Facilidades de Producción en el área de proyectos.

EDUCACION

Formación Profesional

Set.2017- Mar. 2018:

Desarrollo Web / Laboratoria Lima-Perú

Jun.2008- Nov. 2013:

Ingeniería de Petróleo / Universidad Nacional de Piura-Perú

Diplomados y Seminarios

04Agost.2016:

"Gestión de los Costos en Proyectos de Construcción bajo el Enfoque del PMI"

Colegio de Ingenieros-Lima-Perú

07Mar.2015 - 10Agos.2015:

Diplomado de Especialización Profesional en "Plan de Contingencias,

Prevención y Control de Derrames e Incendios en Instalaciones Petroleras"

Universidad Nacional de Ingeniería-Lima-Perú

05Jul.2014-20Dic.2014:

Diplomado de Especialización Profesional en "Gestión de la Calidad, Seguridad Industrial, Ambiental, Salud Ocupacional (QHSE) y Relaciones Comunitarias" Universidad Nacional de Ingeniería—Lima—Perú.

Cursos

May.2017 - Jul.2017 Curso de Introducción al Desarrollo Web Google-Actívate-Online

IDIOMAS

Inglés: Básico

INFORMATICA

Microsoft Office Intermedio
AutoCAD Intermedio
Javascript Intermedio

REFERENCIAS

Alberto David Martin

989083634

amartin@worldmartperu.com

Gerente General Corporación World Mart Perú S.A.C

• Jorge Celestino Nonato

993375457

ecelestino@iambientales.com

Supervisor INGENIEROS AMBIENTALES S.A

Mario Marlon Marcelo Chinchay

959702487

mar322ma@hotmail.com

Gerente General MC REDTEL S.A.C

Gregorio Mechato Quintana

969171822

gregorio_mechato@hotmail.com

Gerente General SIGMA MYC SERVICES SRL